【裁判字號】    89,易,2256
【裁判日期】    891129
【裁判案由】    恐嚇
【裁判全文】
臺灣桃園地方法院刑事判決                        八十九年度易字第二二五六號
    公  訴  人  臺灣桃園地方法院檢察署檢察官
    被      告  乙○○
右列被告因恐嚇案件，經檢察官提起公訴（八十九年度調偵字第一九三號），本院判
決如左：
    主  文
乙○○無罪。
    理  由
一、公訴意旨略以：被告乙○○於民國八十八年二月間，駕駛自用小客車不慎撞擊告
    訴人甲○○所騎乘之機車，致告訴人受有傷害，經告訴人提出告訴，被告因不滿
    告訴人所提出之賠償金額過高，竟基於概括之犯意，先於八十八年十月二十六日
    ，打電話至告訴人台北縣板橋市○○路○段四一六巷四八弄七之一號五樓住處，
    以加害生命、身體之事向邱郁馨（應係告訴人「甲○○」之誤載）稱：「我人給
    你找啦，幹你娘，我給你害的雞犬不寧，你這一種錢你敢吃得下，不然你試試看
    ，前（應係「錢」之誤載）若保險公司給你時，你全家會出事情．．．」「只要
    吃到這筆錢，你後果很多，事情很多，人在作天在看，哪有麻金種車禍撞倒，給
    你醫藥費就好了，哪有要求這麼多，是不是？天會給你巧」「這筆錢你若拿時，
    一只雞籠在那邊等你，要給你鑽，若不是的話，我跟你同姓王．．．」等語，又
    於同年十一月二十五日，打電話至告訴人之住處，再對告訴人恐嚇稱：「交（應
    係「接」之誤載）到傳票，包袱準備好，我就跟著你，要跟你回家，．．．我這
    一生一定要靠你啦，不怕你知道啦，我若沒把棉被、包袱拿到法院給你，讓你給
    我帶回去住你家，算我輸你．．．」等語，使告訴人心生恐懼，致生危害於安全
    云云。因認被告涉有刑法第三百零五條之恐嚇罪嫌云云。公訴人無非以告訴人之
    指訴、被告不否認錄音帶內容之真正及錄音帶三捲並譯文二份為據。
二、按犯罪事實應依證據認定之，無證據不得推定其犯罪事實，刑事訴訟法第一百五
    十四條定有明文。又刑法恐嚇罪係以惡害之通知為要件，此觀諸刑法第三百零五
    條之規定自明。本件訊據被告堅決否認右揭犯行，辯稱：錄音帶之內容是否為其
    所說，其不知道，但其並無恐嚇之犯意等語。經查：
    （一）經本院聆聽告訴人所提之錄音帶且參酌錄音帶之譯文，得知，公訴人指稱
          被告於電話中稱：「這筆錢你若拿時，一只雞籠在那邊等你，要給你鑽，
          若不是的話，我跟你同姓王．．．」等語，其前文為「．．．．妳陰險、
          奸詐、想貪，我跟妳講，這等錢妳若拿時，一只雞籠在那邊等妳，要給妳
          鑽，若不是的話，我跟妳同姓王．．．」，是可知被告係指告訴人貪心，
          而隱以台語之諺語「ㄒㄧㄠ」貪鑽雞籠（意指偷雞不成蝕把米）之意思來
          比喻，故被告所言難認係惡害之通知。
    （二）公訴人指陳被告有向告訴人恫稱：「我人給你找啦，幹你娘，我給你害的
          雞犬不寧，你這一種錢你敢吃得下，不然你試試看，前（應係「錢」之誤
          載）若保險公司給你時，你全家會出事情．．．」「只要吃到這筆錢，你
          後果很多，事情很多，人在作天在看，哪有麻金種車禍撞倒，給你醫藥費
          就好了，哪有要求這麼多，是不是？天會給你巧」等語。惟經本院當庭播
          放告訴人所提出之錄音帶內容，其全文為「我人給你找啦，幹你娘，你害
          我家庭雞犬不寧（非告訴人指陳之我給你害的雞犬不寧），你這一種錢你
          敢吃得下，＜我不怕你知道＞（告訴人漏未記載此語），不然你試試看，
          錢若保險公司給你時，你全家會出事情，＜你不知道人在做天在巧＞（告
          訴人漏未記載此語及＜告訴人回答對＞）」「只要吃到這筆錢，你後頭事
          情很多，因為人在作天在看，這種車禍撞倒，給你醫藥費就好了，哪有要
          求這麼多，是不是？天會給你巧＜告訴人答稱對＞（告訴人漏載此句），
          ＜你知道嗎？我沒有說我會巧，是天會巧你＞（告訴人漏載此段）。告訴
          人稱：我希望天有眼睛」，是依告訴人及被告之對話內容，參酌告訴人當
          時回稱「我希望天有眼睛」之語，可知被告係指告訴人會受到天譴，告訴
          人聽後亦希望確有「天理昭昭」這回事，是被告既以天理報應之其不能支
          配之事告知告訴人，尚難認係惡害之通知。
    （三）公訴人指陳被告有向告訴人恫稱：「交（應係「接」之誤載）到傳票，包
          袱準備好，我就跟著你，要跟你回家，．．．我這一生一定要靠你啦，不
          怕你知道啦，我若沒把棉被、包袱拿到法院給你，讓你給我帶回去住你家
          ，算我輸你．．．」云云。然查：被告要如此說係因「被告要做告訴人之
          長工，以抵賠償」，此觀諸告訴人所提出之錄音帶譯文內容自明，是亦難
          認係惡害之通知。
    綜上所述，本件公訴人指訴之「惡害」，均非刑法所稱之惡害，自與前揭恐嚇之
    要件有間，尚難以該罪相繩，是被告所辯並無恐嚇之情衡情尚可採信，此外本院
    復查無其他積極證據，足資證明被告犯行，依首揭說明，被告之犯罪無法證明，
    自應認為無罪之諭知。
三、據上論斷，應依刑事訴訟法第三百零一條第一項判決如主文。
本案經檢察官呂理銘到庭執行職務。
中      華      民      國    八十九    年     十一     月    二十九    日
                                臺灣桃園地方法院刑事第一庭
                                    法  官    吳爭奇
右正本證明與原本無異。
如不服本判決，應於送達後十日內，向本院提出上訴狀。
                                    書記官    古玉琴
中      華      民      國    八十九    年     十一     月    三十      日


司法院資訊處製作；財團法人民間司法改革基金會備份。
